臺灣高等法院高雄分院刑事裁定　　　　 94年度交抗字第112號
抗告人即
受處分人　　甲○○
上列抗告人因違反道路交通管理處罰條例聲明異議案件，不服臺
灣屏東地方法院中華民國94年5 月31日裁定（94年度交聲字第38
號），提起抗告，本院裁定如下：
    主  文
抗告駁回。
    理  由
一、抗告意旨略以：(一)執勤員警雖宣稱看到抗告人，但並無人證
    ，且僅由隨手所記之車牌號碼即稱抗告人違規，執勤員警有
    無看錯之可能。(二)員警所稱抗告人違規路段捷運便捷，抗告
    人平日至該區域皆以搭捷運為主。(三)證人王重義於第一次開
    庭因公務繁忙無法到庭，如下次開庭時，必定會到庭作證，
    證明該時段抗告人並未外出。為此依法提出抗告，請求撤銷
    原裁定、原處分等語。
二、按「汽車駕駛人，行經有燈光號誌管制之交岔路口闖紅燈者
    ，處新臺幣1,800 元以上5,400 元以下罰鍰」；「汽車駕駛
    人，駕駛汽車有違反本條例之行為，經交通勤務警察或依法
    令執行交通稽查任務人員制止時，不聽制止或拒絕停車接受
    稽查而逃逸者，除按各該條規定處罰外，處新臺幣3,000 元
    以上6,000 元以下罰鍰」，道路交通管理處罰條例第53條、
    第60條第1 項分別定有明文。又按「「汽車駕駛人之行為有
    左列情形之一，當場不能或不宜攔截製單舉發者，得對汽車
    所有人逕行舉發處罰：一闖紅燈或平交道。四不服指揮稽查
    而逃逸，或聞消防車、救護車、警備車、工程救險車之警號
    不立即避讓。前項逕行舉發，應記明車輛牌照號碼、車型等
    可資辨明之資料，查明汽車所有人姓名或名稱、住址後，製
    單舉發處罰之」，同條例第7 條之2 第1 項第1 款、第4 款
    、第2 項亦定有明文。
三、經查：
  (一)抗告人即受處分人甲○○（以下簡稱抗告人）於民國93年12
    月27日下午3 時40分許，騎乘車牌號碼BJA-368 號重型機車
    沿台北市○○○路直行，行經設有燈光號誌管制之台北市○
    ○○路與忠孝東路交岔路口，因闖紅燈及拒絕停車接受稽查
    而逃逸之違規事實，經員警當場記明車牌號碼及型式，並核
    對車籍資料無誤，始予舉發之事實，業經證人即本件舉發員
    警張信智於原審證稱：「93年12月27日當天下午3 點到5 點
    ，伊在忠孝東路與杭州南路口執行取締交通違規勤務，當時
    忠孝東路是綠燈、杭州南路是紅燈，異議人由杭州南路右轉
    往忠孝東路行駛，當時只有異議人所騎乘的機車紅燈右轉，
    伊將指揮棒舉起並鳴笛，異議人應該有發現伊要攔車，便往
    內側車道行駛，並尾隨在一部自小客車後方，伊又上前攔異
    議人，異議人隨即轉往內側車道加速行駛逃逸，伊將異議人
    所騎乘之機車車牌號碼記載在台北市政府警察局交通隊舉發
    違反道路交通管理事通知單封面上，因為異議人的車牌很乾
    淨，可以看得很清楚」、「因為伊當時站在忠孝東路上，伊
    看得很清楚，異議人是從杭州南路右轉之後，他是面對著伊
    過來，所以他一右轉伊就發現，伊一直注意他，伊離路口約
    20公尺以內」等語明確（見原審卷第16至18頁），復提出台
    北市政府警察局交通隊舉發違反道路交通管理事通知單封面
    影本1 紙為憑（見原審卷第23頁）；並有舉發違反道路交通
    管理事件通知單、裁決書在卷可憑（見原審卷第6 至8 頁）
    。
  (二)抗告人以本件舉發之員警可能有誤認及尚有證人王重義可供
    傳訊等語置辯。惟：本件舉發違反道路交通管理事件通知
    單上已載明違規機車為三陽125CC ，駕駛人為男性、黑色安
    全帽衣，及證人張信智於原審證稱：「違規者特徵是伊憑印
    象中記憶，異議人當時是穿黑色上衣、戴黑色全罩式安全帽
    ，機車應該是光陽或三陽」等語（見原審卷第16、17頁），
    此恰與抗告人於原審陳稱：「伊的機車是銀色三陽高手125
    ，安全帽是深綠色全罩式安全帽」等語大致相符（見原審卷
    第28頁）；且參酌抗告人於本件舉發當日，確係騎乘機車上
    班，而該機車亦未借他人使用等情（見原審卷第27頁）；則
    以證人張信智於值勤當時，即已記下違規車輛之特徵，並恰
    與抗告人之機車及所戴之安全帽特徵相符，自應認證人張信
    智之證述符於事實而可信。抗告人雖聲請傳喚證人王重義
    ，以證明其未外出。惟因抗告人於原審已陳稱：「伊上、下
    班不需要打卡，外出也不需要打卡，伊的工作有時需要外出
    ，但要看與客戶的約定」等語（見原審卷第27頁），而未能
    提出所任職公司之打卡資料、簽到簿、簽退簿等相關書面資
    料，以佐證其未外出之抗辯。則縱傳喚證人王重義到庭，證
    人王重義證言之證明力，亦相對較證人張信智有書證可佐之
    證言之證明力為低，自無傳訊證人王重義之必要。
四、原審法院因而認原裁決機關以抗告人有違規情事，依道路交
    通管理處罰條例第53條（裁決書贅載第1 項）規定裁處罰鍰
    新臺幣1,800 元，並依同條例第63條第1 項第3 款（裁決書
    漏載第3 款）記違規點數3 點；另依同條例第60條第1 項之
    規定，裁處罰鍰3,000 元之處分，於法並無不合；因而依道
    路交通案件處理辦法第19條規定，裁定駁回抗告人之異議，
    經核並無違誤。是本件抗告人之抗告，尚無理由，應予駁回
    。
五、據上論結，應依道路交通案件處理辦法第26條，刑事訴訟法
    第412 條，裁定如主文。
中　　華　　民　　國　　94　　年　　8 　　月　　25　　日
                  刑事第七庭    審判長法　官  莊飛宗
                                      法　官  黃憲文
                                      法　官  曾逸誠
以上正本證明與原本無異。
不得再抗告。
中　　華　　民　　國　　94　　年　　8 　　月　　25　　日
　　　　　　　　　　　　　　　　　　　書記官  郭蘭蕙
